【裁判字號】    97,交聲,1089
【裁判日期】    971027
【裁判案由】    違反道路交通管理處罰條例聲明異議
【裁判全文】
臺灣士林地方法院交通事件裁定        97年度交聲字第1089號
原處分機關  交通部公路總局臺北區監理所基隆監理站
異  議  人  甲○○
即受處分人
上列異議人即受處分人因違反道路交通管理處罰條例事件，對交
通部公路總局臺北區監理所基隆監理站違反道路交通管理事件裁
決書所為處分（原處分案號：民國97年9 月10日基監字第裁42－
RA0000000 號），聲明異議，本院裁定如下：
    主  文
異議駁回。
    理  由
一、原處分意旨略以：異議人即受處分人甲○○於民國96年8 月
    27日15時43分許，駕駛車牌號碼S9－3552號自用一般小客車
    （下稱上開自小客車），行經基隆市○○路249 巷口，駕車
    行經有燈光號誌管制之交岔路口闖紅燈，應依道路交通管理
    處罰條例第53條第1 項規定，裁處異議人罰鍰新臺幣2,700
    元，並依同條例第63條第1項第3款之規定，記違規點數3點
    。
二、聲明異議意旨略以：異議人駕駛上開自小客車於上揭時間，
    行經基隆市○○路249 巷口時號誌燈為黃燈，但異議人基於
    前車輪已逾越停止線，為防行人通行安全，遂通過離去，卻
    因此被舉發闖紅燈之違規，異議人實難甘服。另異議人事後
    返回現場勘查，發現該路口狹窄，燈號設置不妥，且黃燈變
    成紅燈只有2 秒左右，正常人無法反應快速變化的號誌，異
    議人雖申訴仍遭駁回，交通隊亦未到現場實際偵測，實令人
    非常不服，為維護權益，爰依法聲明異議云云。
三、按汽車駕駛人，行經有燈光號誌管制之交岔路口闖紅燈者，
    處新臺幣1,800 元以上5,400 元以下罰鍰；汽車駕駛人有第
    53條情形之一者，除依原條款處罰鍰外，並予記違規點數3
    點。道路交通管理處罰條例第53條第1 項、第63條第1 項第
    3 款分別定有明文。
四、經查：
（一）本件違規事實係異議人於96年8 月27日15時43分許，駕駛
      上開自小客車，行經基隆市○○路249 巷口，駕車行經有
      燈光號誌管制之交岔路口闖紅燈，為基隆市警察局交通警
      察隊警員逕行舉發，而填製基隆市警察局基警交字第RA00
      00000 號舉發違反道路交通管理事件通知單，惟異議人於
      應到案日期（96年10月12日）前到案陳述不服舉發，裁決
      機關認無理由，而於97年9 月10日，以基監字第裁42－RA
      0000000 號違反道路交通管理事件裁決書，裁決處異議人
      新臺幣2700元之罰鍰，並記違規點數3 點，有前揭違規通
      知單、裁決書各1 份附卷可稽。
（二）上揭違規事實有違規採證相片2幀附卷可稽，而佐以異議
      人就其於96年8 月27日15時43分許，駕駛上開自小客車，
      行經基隆市○○路249 巷口一情亦不爭執，從而，異議人
      於上揭時、地，駕駛上開自小客車行經有燈光號誌管制之
      交岔路口闖紅燈一節，應可認定。
（三）異議人雖以上揭情詞置辯，然參以卷附之舉發違規採證相
      片2幀及基隆市警察局96年10月16日基警交字第096002989
      6 號函中說明三所載：「『微電腦闖紅燈及測速自動照相
      設備』感應線圈，係埋設於停止線前方，並設定於圓形紅
      燈亮起2 秒後（已放寬啟動照相機制），始自動偵測感應
      並拍攝存證。本案經依違規採證相片所示，旨揭車輛於圓
      形紅燈已亮起34.2秒時（用路人已可預見燈色並辨識號誌
      燈號管制情形），未停於停止線後方，而車身超越停止線
      （已觸動違規照相設備），行車速度每小時16公里（行經
      感應線圈時之車速），又圓形紅燈亮起35.7秒時，車輛已
      行駛進入路口範圍內」等語，可知即第一幀違規相片拍攝
      時紅燈已亮起34.2秒，第二幀違規照片拍攝時紅燈已亮起
      35 .7 秒，若以車速每小時16公里計算，異議人應於距離
      巷口前約152 公尺之距離時即可辨識號誌燈已轉為紅燈（
      時速16公里相當於秒速4.444 公尺，4.444 公尺X34.2 秒
      ＝151 .98 公尺），並於圓形紅燈亮起35.7秒時，仍駕駛
      上開自小客車闖紅燈行駛進入路口範圍內，則異議人所辯
      其行經該路口已係黃燈，為考量行人通行安全，遂通過離
      去云云，顯與事實有間。再異議人固另以該路口狹窄、燈
      號設置未妥等情置辯，惟觀諸採證相片，可見上開巷口為
      快、慢車道合併雙向之四線車道，並無路口狹窄之情，況
      依採證相片所示，事發當時與異議人同向行駛之慢車道有
      一機車騎士停等紅燈，對向車道亦有數台自用小客車正在
      停等紅燈，而於異議人闖越紅燈之時，均停止在停止線後
      方，遵循號誌行駛，益徵上開巷口當亦不致有正常人無法
      反應快速變化的號誌之情，職是，異議人執詞辯稱並未闖
      紅燈云云，自非可信。
（四）綜上所述，異議人確有於上揭時、地，駕駛上開自小客車
      行經設有燈光號誌管制之交岔路口闖紅燈，其於應到案日
      期（96年10月12日）前到案陳述不服舉發，裁決機關認無
      理由，而依前揭道路交通管理處罰條例第53條第1 項、第
      63條第1 項第3 款，及違反道路交通管理事件統一裁罰基
      準及處理細則第43條、第44條、第67條等規定，對異議人
      處新臺幣2700元之罰鍰，並記違規點數3 點，經核並無違
      法之處，異議意旨求為撤銷原裁決，非有理由，應予駁回
      。
據上論斷，應依道路交通管理處罰條例第87條第2 項、道路交通
案件處理辦法第19條，裁定如主文。
中    華    民    國    97    年    10    月    27    日
                  交通法庭法  官  王美玲
以上正本證明與原本無異。
如不服本裁定，應於裁定送達後5 日內向本院提出抗告狀。
                          書記官  林靜枝
中    華    民    國    97    年    10    月    27    日


司法院資訊處製作；財團法人民間司法改革基金會備份。
